【裁判字號】    98,執消債更,30
【裁判日期】    990315
【裁判案由】    更生執行事件
【裁判全文】
臺灣基隆地方法院民事裁定          98年度執消債更字第30號
異  議  人
即  債務人  廖振昌
債  權  人  國泰世華商業銀行股份有限公司
法定代理人  汪國華
債  權  人  玉山商業銀行股份有限公司
法定代理人  黃永仁
訴訟代理人  邱建榮
債  權  人  中國信託商業銀行股份有限公司
法定代理人  麥克迪諾馬
債  權  人  香港商香港上海豐銀行股份有限公司
法定代理人  韋力行
上列異議人就本院98年度執消債更字第30號消費者債務清理事件
提出異議，本院裁定如下：
    主  文
債權表所載債權人中國信託商業銀行股份有限公司之債權應更正
為壹佰玖拾壹萬伍仟捌佰捌拾肆元。
其餘異議駁回。
    理  由
一、按對於債權人所申報之債權及其種類、數額或順位，債務人
    或其他債權人得自債權表送達之翌日起，監督人、管理人或
    其他利害關係人得自債權表公告最後揭示之翌日起，於10日
    內提出異議，消費者債務清理條例第36條第 1項定有明文。
    又前項異議，由法院裁定之，並應送達於異議人及受異議債
    權人，復為同條第2項所明定。
二、本件異議意旨略以：債務人實際所欠債務餘額分別為玉山商
    業銀行新臺幣（下同）84,000元，國泰世華商業銀行113,29
    7元，，中國信託商業銀行108,000元，香港上海匯豐銀行7,
    000 元，均與各債權人向本院所申報之債權金額不符，爰依
    消費者債務清理條例第36條第1 項規定對債權表提出異議等
    語，並提出依財團法人金融聯合徵信中心（下稱聯徵中心）
    97年5 月30日所核發之「當事人綜合信用報告--債務清理條
    例前置協商專用債權人清冊」影本乙份為證。
三、經本院函請相對人即債權人就債務人聲明異議內容為意見表
    示，除相對人中國信託商業銀行股份有限公司表示其部分債
    權業已結清，故其債權金額應更正為1,915,884 元外，其餘
    相對人就此則主張：其所陳報債權金額與聯徵中心之當事人
    綜合信用報告上所載債權金額不符，係因該綜合信用報告上
    所列之債權金額，乃債權人依銀行法及財政部公佈相關之逾
    期放款、呆帳處理辦法，就債務人未依約履行之債務金額，
    於無法回收之逾期催收放款提列為呆帳後報送聯徵中心。故
    前開綜合信用報告上所載之金額為計算至「轉呆帳日」止之
    欠款總額，尚非債務人實際之債務總額。而其前向本院陳報
    之債權係計算至本件債務人經裁定開始更生程序之前一日之
    債權總額，並無虛報債權之情等語置辯。
四、經查：就相對人中國信託商業銀行股份有限公司表示其部分
    債權業已結清，故其債權金額應予更正部分，相對人既無異
    議，爰予更正債權表，並裁定如主文第一項所示。
五、次查：就其餘異議人所聲明異議部分，異議人所提之證據僅
    有聯徵中心所核發之前開「當事人綜合信用報告--債務清理
    條例前置協商專用債權人清冊」，惟前開綜合信用報告關於
    各債權人之無實物擔保債務餘額，已有註明「以下所揭露之
    各金融機構實物擔保與無實物擔保債權金額係各家金融機構
    自行報送，已轉逾期/呆帳之債權金額僅報送至轉逾期/呆帳
    日止，其實際債權金額仍回歸個別債權金融機構依契約、民
    法及實際還款情形自行認定」、「又相關債務餘額資料係由
    各該債權金融機構所曾報送之資料彙整統計而得，債務人如
    對目前實際債務餘額存有疑義者，敬請再洽債權金融機構確
    認」等文字，是前開綜合信用報告所揭露之債務人之債務，
    僅為至轉呆帳日止之債務，而債權人所申報之債權，係計算
    至本件債務人於98年1 月17日裁定開始更生程序前一日（即
    至98年1 月16日止）屬於更生債權之本金、利息、違約金、
    訴訟費用及執行費等之債權總額，兩者範圍不同，異議人執
    前開綜合信用報告指摘債權人陳報之債權有誤，恐有誤會。
    末查異議人就其主張，除僅提出聯徵中心當事人綜合信用報
    告外，並無提出具體之算式或其他有力之證據證明債權人所
    陳報債權金額有誤算之情形，且債權人針對債務人異議內容
    ，業已為合理釋明，並有債權計算書在卷可憑，並無理由，
    故債務人其餘異議為無理由，應予駁回，爰裁定如主文第二
    項所示。
六、依消費者債務清理條例第36條第2項，裁定如主文。
七、如不服本裁定，應於裁定送達後10日內，以書狀向本院司法
    事務官提出異議。
中    華    民    國    99    年    3    月     15    日
                      民事庭司法事務官  邱文翰

司法院資訊處製作；財團法人民間司法改革基金會備份。
